# 求助陈版特许经营权项目技改

提问人：venusshi 时间：2022-03-08 11:48:45
陈老师，您好，想咨询您个问题。就是我们在做特许经营权项目。就是在特许经营权完工之后，确认的无形资产-特许经营权。在 2 年后，公司对特许经营权资产进行了技改，发生技改支出 300多万的样子，技改确实提升了资产的实用效率和产出质量。这部分技改支出不会得到政府的任何形式的补偿，请问这部门技改支出能计入无形资产特许经营权吗，如果不能那应该计入长期待摊费用科目吗？

回答人：chenyiwei
考虑以下问题：
1 、该技改的目的是什么？是否征得政府方同意，并相应修订特许经营权合同，或者签订补充协议等？
2 、该技改是否形成可独立运作的资产？还是依附于原有的PPP项目资产？
3 、对本次技改的成本如何收回？通过扩充提供公共服务的能力，增加相关收入，是否足以弥补本次技改支出？
如果本次技改并未形成可独立运作的资产，而是依附于原有的PPP项目资产，且预计其支出可通过后续增加的运营收入而得到弥补的，则可以并入原PPP项目下的无形资产价值，在剩余的特许经营年限内摊销。

提问人：venusshi 时间：2022-03-10 16:03:43
陈老师，技改没有政府同意，没有补充协议，依附于原来的PPP 项目资产，技改主要是为了降低运营成本，提高生产效率。不会增加相关收入。如果按照剩余特许经营权年限摊销，如果摊销年限超过 20 年，是否时间过长？

回答人：chenyiwei
并入无形资产价值后的摊销年限为无形资产剩余年限。如果考虑后续项目资产大修或重置时该项技改内容也需一并重置，则在后续就重置更新义务确认预计负债时，将相关支出一并纳入考虑。

提问人：venusshi 时间：2022-03-17 21:55:20
请教陈老师
BT 项目施工单位的借款利息可以资本化计入施工单位的建设成本里吗？

回答人：chenyiwei
一般不可以。因为BT项目的对价形成的是金融资产，金融资产不是符合资本化条件的资产。